臺灣臺中地方法院民事裁定            100年度事聲字第101號
聲  明  人  W110璞石麗緻管理委員會
法定代理人  陳孝威
代  理  人  劉炬良
相  對  人  張永河
            張璇玲
上列當事人間聲請支付命令事件，聲明人對於本院司法事務官民
國100年8月11日100年度司促字第28194號支付命令聲明異議，本
院裁定如下：
    主    文
異議駁回。
    理    由
一、按當事人對於司法事務官處理事件所為之終局處分，得於處
    分送達後10日之不變期間內，以書狀向司法事務官提出異議
    。但支付命令之異議仍適用第518條及第519條之規定。司法
    事務官認前項異議有理由時，應另為適當之處分；認異議為
    無理由者，應送請法院裁定之。法院認第 1項之異議為有理
    由時，應為適當之裁定；認異議為無理由者，應以裁定駁回
    之。前項裁定，應敘明理由，並送達於當事人。民事訴訟法
    第240條之4定有明文。經查，本院司法事務官以欠缺專屬管
    轄權為由，於民國100年8月11日駁回100年度司促字第28194
    號支付命令之聲請，並於同年月17日送達聲明人，聲明人不
    服該裁定，於同年月18日具狀為本件聲明異議，本件聲明異
    議業已遵期提出，合先敘明。
二、異議意旨略以：本院100年度司促字第28194號支付命令係以
    欠缺管轄權為由駁回聲明人之聲請，惟聲明人就本件支付命
    令之聲請曾先至台灣台北地方法院送件，因相對人即債務人
    長期居住台中市，故該院建議應向本院聲請。為此，應認本
    院有管轄權，請准核發支付命令云云。
三、次按支付命令之聲請，不合於第508條至第511條之規定，或
    依聲請之意旨認債權人之請求為無理由者，法院應以裁定駁
    回之；就請求之一部不得發支付命令者，應僅就該部分之聲
    請駁回之。前項裁定，不得聲明不服，民事訴訟法第513條
    亦有明文。再按民法第20條第1項規定，依一定事實足認以
    久住之意思住於一定之地域者，即為設定其住所於該地。
四、經查，本件相對人分別設籍於台北市大安區及信義區，有聲
    明人所提出相對人之最新戶籍謄本在卷可佐。聲明人雖主張
    相對人之實際住所係位於台中市，然並未提出具體事證資料
    供本院參酌，而本院司法事務官並已於100年8月22日命聲明
    人提出釋明相對人居住台中市之證明文件及存證信函送達相
    對人之掛號回執，聲明人迄今仍未補正，此有本院非訟中心
    中院彥非伍100司促28194號通知函及送達證書附卷可稽。又
    戶籍登記雖非認定住所之唯一標準，然本件既無其他證據資
    料可認定相對人係居住於本院而非居住於戶籍地，實難認相
    對人於本院轄區內有住、居所之事實。從而，本院司法事務
    官就聲明人對相對人發給支付命令之聲請，以相對人即債務
    人之住居所地，並非在本院轄區，遂依民事訴訟法第510條
    規定，以本院就該案件並無管轄權為由，駁回其支付命令之
    聲請，於法並無不合。據上論結，本件異議為無理由，應予
    駁回。
四、依民事訴訟法第240條之4第3項後段，裁定如主文。
中    華    民    國   100    年    10    月    13    日
                  民事第三庭  法 官    曹宗鼎
上正本係照原本作成。
如不服本裁定應於送達後10日內向本院提出抗告狀，並繳納抗告
費新臺幣1,000元。
中    華    民    國   100    年    10    月    13    日
                              書記官   洪千羽